臺灣臺北地方法院刑事判決　　　　　　　　　　　　九十一年度訴字第一一六三號
　　公　訴　人　臺灣臺北地方法院檢察署檢察官
　　被　　　告　甲○○　男　二.
右列被告因電信法等案件，經檢察官聲請簡易判決處刑（九十年度偵字第一五○九九
號），本院受理後認不宜簡易判決處刑（九十一年度簡字第三六六五號），應依通常
程序審理，判決如左：
    主  文
甲○○連續意圖為自己不法之利益，以無線方式，盜用他人電信設備通信，處有期徒
刑柒月。緩刑肆年，緩刑期間付保護管束。0000000000號行動電話晶片沒
收。
    事  實
一、甲○○明知不詳真實姓名年籍之綽號「阿忠」之成年男子所兜售之之ＮＯＫＩＡ
    八二五○型、手機序號為000000000000000號行動電話手機一支
    係來路不明之贓物（為乙○○所有於民國九十年六月十一日在臺北市○○區○○
    路一段三四五號遭人搶奪），亦明知使用行動電話應付費，而綽號「阿忠」真實
    姓名年籍不詳之成年男子所兜售行動電話號碼0000000000號晶片，係
    不詳姓名之人冒用廖健塘名義向台灣大哥大股份有限公司（下簡稱台灣大哥大）
    所申請，持之使用撥打電話無須付費，為貪圖免予支付電話費用，竟基於意圖為
    自己不法之利益之概括犯意，於九十年六月中旬某日十四、十五時許，在臺北市
    中山區○○路「Ａ１撞球場」，以新臺幣（下同）六千元之價額，向阿忠購得上
    開贓物行動電話手機，以及行動電話門號晶片後，旋自九十年六月十四日起，至
    同年七月二日止，連續在臺北市○○區○○路四五八巷三九號七樓頂等處，以無
    線電磁方式盜用撥打上開行動電話晶片電信設備，撥打電話多次，向台灣大哥大
    傳送行使該行動電話之序號及內碼所代表之訊號，並隱瞞非該行動電話合法使用
    人之事實，要求提供通話服務，致使台灣大哥大行動電話之通信系統陷於錯誤，
    誤認其係該號行動電話申請人廖健塘所使用，予以接收而為其提供通話服務，而
    以無線方式盜用該電信設備通信，詐得約三千餘元免費使用行動電話通信之財產
    上不法利益。嗣將上開手機轉售黃國展（另經檢察官為不起訴處分）後經警以手
    機序號發射紀錄循線查獲上情。
二、案經臺北縣警察局汐止分局報告臺灣臺北地方法院檢察署檢察官偵查聲請簡易判
    決處刑。
    理  由
一、右揭犯罪，業據被告甲○○本院審理中坦承不諱，並經證人乙○○及黃國展於警
    訊、偵查中分別證述遭搶及被告將系爭手機轉售等情無訛（見偵卷第九頁反面、
    十一頁、二十頁、四十一頁），復有贓物認領保管單一紙、廖健塘行動電話申請
    資料、上開晶片八十九年七月壹日至七月二日通聯紀錄一份附卷可憑，且佐諸卷
    附之通聯紀錄記載，被告於八十九年七月一日起至七月二日止，發話使用頻繁多
    達二十二通，顯見被告為圖免費使用無線電話通信之不法利益，而盜用他人電信
    設備通信之犯意至為明確，是被告之任意性自白經前開證據補強，應與事實相符
    ，本件事證已臻明確，其犯行應堪認定。
二、核被告所為，係犯刑法第三百四十九條第二項之故買贓物罪及電信法第五十六條
    第一項之盜用他人電信設備通信罪。按電信法第第五十六條第一項之罪，以意圖
    為自己或第三人之不法利益，使用有線、無線或其他電磁方式，盜接或盜用他人
    電信設備通信者為要件，係處罰詐得免繳電信費用不法利益之規定，乃刑法詐欺
    得利罪之特別法，依特別法優於普通法之原則，自無庸再論以刑法之詐欺得利罪
    ，併此敘明（最高法院八十八年一月十九日八十八年度第一次刑事庭會議決議可
    資參照）。被告先後多次以無線電磁方式，盜用他人電信設備通信之犯行，時間
    緊接，所犯構成犯罪要件相同之罪名，顯係基於概括犯意反覆為之，應依刑法第
    五十六條連續犯之規定論以一罪，並加重其刑。又其所犯上開故買贓物及盜用他
    人電信設備通信罪二罪間，有方法結果之牽連犯關係，應依刑法第五十五條之規
    定，從一重之電信法第五十六條第一項之盜用他人電信設備通信罪論擬。爰審酌
    被告之不法謀利犯罪動機、目的、手段、盜用之次數期間、所得不法利益達三千
    餘元與坦承犯行之態度等一切情狀，量處如主文所示之刑。又被告前未曾受有期
    徒刑以上刑之宣告，因一時失慮，偶罹刑典，事後已坦承犯行，深具悔意，經此
    刑之宣告後，應知警惕，信無再犯之虞，本院因認暫不執行其刑為當，予以宣告
    緩刑肆年，用啟自新。緩刑期間並交付保護管束，以觀後效。至0000000
    000號行動電話晶片雖未扣案，然無證據證明已經滅失，應依電信法第六十條
    ，不問屬於被告與否，應為沒收之諭知。
據上論斷，應依刑事訴訟法第四百五十二條、第二百九十九條第一項前段，電信法第
五十六條第一項、六十條，刑法第十一條前段、第五十六條、第三百四十九條第二項
、第五十五條、第七十四條第一款、第九十三條第一項，判決如主文。
本案經檢察官葉惠燕到庭執行職務
中      華      民      國      九十一      年    十二    月    二十五  日
                                      臺灣臺北地方法院刑事第四庭
                                          法  官  吳  定  亞
右正本證明與原本無異。
如不服本判決，應於送達後十日內，向本院提出上訴狀。
                                          書記官  巫  美  華
中      華      民      國      九十一      年    十二    月      三十  日
附錄本案論罪科刑法條全文
電信法第五十六條
意圖為自己或第三人不法之利益，以有線、無線或其他電磁方式，盜接或
盜用他人電信設備通信者，處五年以下有期徒刑，得併科新台幣一百五十
萬元以下罰金。
意圖供自己或第三人盜接或盜用他人電信設備通信，而製造、變造或輸入
電信器材者，處一年以上七年以下有期徒刑，得併科新台幣三百萬元以下
罰金。意圖供第三人盜接或盜用他人電信設備通信，而販賣、轉讓、出租
或出借電信器材者，亦同。
意圖供自己或第三人犯罪之用而持有前項之電信器材者，處三年以下有期
徒刑，得併科新台幣五十萬元以下罰金。
第一項及第二項之未遂犯罰之。
中華民國刑法第三百四十九條
收受贓物者，處三年以下有期徒刑、拘役或五百元以下罰金。
搬運、寄藏、故買贓物或為牙保者，處五年以下有期徒刑、拘役或科或併科一千元以
下罰金。
因贓物變得之財物，以贓物論。
